【裁判字號】    98,上訴,4181
【裁判日期】    981030
【裁判案由】    毒品危害防制條例
【裁判全文】
臺灣高等法院刑事判決                98年度上訴字第4181號
上  訴  人
即  被  告  甲○○
上列上訴人因違反毒品危害防制條例案件，不服臺灣台北地方法
院98年度訴字第1334號，中華民國98年9月11日第一審判決（起
訴案號：臺灣台北地方法院檢察署98年度毒偵字第1921號，嗣於
原審準備程序進行中，被告就被訴事實為有罪之陳述，經原審告
知簡式審判程序意旨，並聽取當事人之意見後，原審合議裁定依
簡式審判程序進行），提起上訴，本院判決如下：
    主  文
上訴駁回。
    理  由
一、依刑事訴訟法第350條、第361條、第362條、第367條規定，
    不服地方法院之第一審判決而上訴者，須提出上訴書狀，並
    應敘述具體理由，為上訴必備之程式；其所提出之書狀未敘
    述上訴理由，或僅曾以言詞陳述上訴理由者，均應於上訴期
    間屆滿後20日內補提理由書於第一審法院。第一審法院經形
    式審查，認逾期未補提上訴理由者，應定期間先命補正；逾
    期未補正者，為上訴不合法律上之程式，應以裁定駁回。倘
    已提出上訴理由，但所提非屬具體理由者，則由第二審法院
    以上訴不合法律上之程式，判決駁回。而所謂具體理由，必
    係依據卷內既有訴訟資料或提出新事證，指摘或表明第一審
    判決有何採證認事、用法或量刑等足以影響判決本旨之不當
    或違法，而構成應予撤銷之具體事由，始克當之（例如：依
    憑證據法則具體指出所採證據何以不具證據能力，或依憑卷
    證資料，明確指出所為證據證明力之判斷如何違背經驗、論
    理法則）；倘僅泛言原判決認定事實錯誤、違背法令、量刑
    失之過重或輕縱，而未依上揭意旨指出具體事由，或形式上
    雖已指出具體事由，然該事由縱使屬實，亦不足以認為原判
    決有何不當或違法者（例如：對不具有調查必要性之證據，
    法院未依聲請調查亦未說明理由，或援用證據不當，但除去
    該證據仍應為同一事實之認定），皆難謂係具體理由，俾與
    第二審上訴制度旨在請求第二審法院撤銷、變更第一審不當
    或違法之判決，以實現個案救濟之立法目的相契合，並節制
    濫行上訴（最高法院97年度台上字第 892號刑事判決意旨參
    照）。
二、本件上訴人即被告甲○○上訴僅稱「不服台北地方法院刑事
    判決，提出上訴，理由後補」云云，未附具體理由，經原審
    法院刑事庭命其補正，被告旋於民國（下同）98年10 月9日
    提出上訴理由狀，其上訴理由略以：「本案係因上訴人於緩
    起訴期間，所犯下的第二件施用毒品案，在本案前上訴人已
    有一案亦經判刑確定（98年度訴字第982 號），本案後又另
    一案，亦經地院判刑確定（98年度訴字第1371號），尚未判
    刑的另有一案（98年度訴字第1587號）於臺北地院審理中，
    最後一件為98年度撤緩偵字第196 號撤銷緩起訴處分。上訴
    人所犯案件均為施用毒品案件，犯意相同，且犯罪時間接續
    ，應屬同一案件，但在地院遭分案起訴，分別判刑，顯有一
    罪數判之虞云云」，惟查：被告於上訴狀所指於本案犯罪前
    先後施用毒品之案件為：(一)於97年12月25日中午某時許、98
    年1月3日14時許，分別施用第一級毒品毒品海洛因，經臺北
    地檢署檢察官以98年度毒偵字第186號、第268號為緩起訴之
    處分，嗣檢察官以98年度撤緩字第147 號為撤銷緩起訴之處
    分，由臺北地檢署檢察官於98年9月3日以98年度撤緩偵字第
    196 號提起公訴，目前由臺灣台北地方法院審理中；(二)於98
    年4月6日14時30分為警採尿時回溯26小時內某時許，施用第
    一級毒品海洛因，由臺北地檢署檢察官於98年5 月30日以98
    年度毒偵字第1444號提起公訴，經臺灣台北地方法院以98年
    度訴字第982號判處有期徒刑7 月在案。(三)於98年7月16日下
    午5、6時許在台北市○區○○○路428 號12樓住處，施用第
    一級毒品海洛因，由臺灣台北地方法院檢察署以98年度毒偵
    字第2210號提起公訴，經臺灣台北地方法院以98年度訴字第
    1371號判處有期徒刑9月在案，此有本院被告前案紀錄表、9
    8年度訴字第982號判決書、98訴字第1371號判決書附卷可稽
    。上開被告所犯之犯罪時間分別為97年12月25日、98年1月3
    日、98年4月6日、98年7月16日，與本件之犯罪時間98年6月
    18日相距達1 個月以上，其犯意各別，顯非基於單一犯意且
    行為密集，自難以同一案件論處。原審判決既已詳細記載認
    定被告犯罪之證據及理由，並已審酌關於刑法第57條科刑之
    一切情狀，在適法範圍內行使其量刑之裁量權，核無違法或
    不當之情形。本院審酌被告甲○○之上訴理由，業經原審判
    決於理由內詳論敘明並審酌，且對於原審判決究有何其他具
    體事由，致判決不當或違法，無一語涉及，顯未依據卷內既
    有訴訟資料或提出新事證，指摘或表明原審判決有何採證認
    事、用法或量刑等足以影響判決本旨之不當或違法，或足以
    影響原判決，構成應撤銷之具體事由（最高法院97年度台上
    字第4345號判決要旨參照），與刑事訴訟法第361條第2項「
    上訴書狀應敘述具體理由」之規定不符。揆諸上開說明，其
    上訴不合法律上之程式，應予駁回，並不經言詞辯論為之。
據上論斷，應依刑事訴訟法第367條前段、第372條，判決如主文
。
中    華    民    國    98    年    10    月    30    日
                  刑事第六庭  審判長法  官  林堭儀
                                    法  官  郭豫珍
                                    法  官  張明松
以上正本證明與原本無異。
如不服本判決，應於收受送達後10日內向本院提出上訴書狀，其
未敘述上訴之理由者並得於提起上訴後10日內向本院補提理由書
（均須按他造當事人之人數附繕本）「切勿逕送上級法院」。
                                    書記官  廖麗蓮
中    華    民    國    98    年    11    月    2     日


司法院資訊處製作；財團法人民間司法改革基金會備份。
